【裁判字號】    98,交抗,694
【裁判日期】    970310
【裁判案由】    違反道路交通管理處罰條例
【裁判全文】
臺灣高等法院交通事件裁定             98年度交抗字第694號
抗  告  人
即受處分人  甲○○
上列抗告人因違反道路交通管理處罰條例案件，不服臺灣板橋地
方法院98年度交聲字第99號，中華民國98年1月16日所為裁定（
原處分：蘆監二字第裁46-C00000000號），提起抗告，本院裁定
如下：
    主  文
抗告駁回。
    理  由
一、原裁定意旨略以：異議人係於民國（下同）93年12月23日收
    受交通部公路總局臺北區監理所蘆洲監理站蘆監二字第裁46
    -CO0000000號裁決書，有中華民國郵政掛號郵件收件回執影
    本1紙在卷可證，惟其遲至98年1月6日始向交通部公路總局
    臺北區監理所蘆洲監理站聲明異議，有異議人親撰聲明異議
    狀1紙存卷可按，則異議人聲明異議顯已逾前述20日之期間
    ，其異議自非合法，應予駁回等語。
二、抗告意旨略以：本件交通事故罰單乃91年間所開出，迄今已
    超過5年未執行，應已超出法定有效時限，主管機關顯已喪
    失處分權。又依行政罰法第27條規定，行政罰之裁處權，因
    3 年期間之不執行而消滅，該機關係憑藉何法律依據，於97
    年再對抗告人送交本件裁決之執行書。且收到交通罰單後於
    20日內須提出異議狀，一般民眾並不知情，是否應對無知民
    眾另有取消或減輕罰責，請予通融云云。
三、按受處分人不服道路交通管理處罰條例第8條主管機關所為
    之處罰，得於接到裁決書之翌日起20日內，向管轄地方法院
    聲明異議；而交通法庭認聲明異議不合法律上之程式或其異
    議權已喪失者，應以裁定駁回之，道路交通管理處罰條例第
    87條第1項及道路交通案件處理辦法第18條前段分別定有明
    文。
四、經查：
  (一)交通部公路總局臺北區監理所蘆洲監理站寄送予抗告人之本
    件違反道路交通管理事件裁決書，其附記欄一已清楚載明：
    「受處分人不服處罰者，得於接到裁決書之翌日起20日內，
    以司法狀紙提出聲明異議，載明裁決日期、字號及理由、交
    由本站（蘆洲監理站）轉送管轄地方法院」，有裁決書影本
    在卷可參（見原審卷第4頁）。則受處分人如對該裁決內容
    有所不服，自應於收受裁決書之翌日起，20日內向原處分機
    關聲明異議。本件抗告人於93年12月23日收受該裁決書後，
    其竟遲至98年1月6日始向原處分機關聲明異議等情，有交通
    部公路總局臺北區監理所蘆洲監理站98年1月10日北監蘆三
    字第0982000034號函及抗告人聲明異議狀各一紙在卷可稽（
    見原審卷第1、7頁）。上開裁決書既已就有關救濟途徑、期
    間為明確記載，抗告人亦自承有收受該裁決書，則其本應主
    動注意自身權利之保障，並擔負未異議之法律風險，詎抗告
    人未依法定程式於法定期間內以書面表明其異議之意旨，自
    無以不知異議期間而諉責之餘地。
  (二)綜上所述，本件裁決已因抗告人未於法定期限聲明異議而確
    定，至抗告意旨所指摘之裁決確定後之執行事項與本件裁決
    因抗告人逾異議期限而確定無涉，附此敘明。
  (三)原審以抗告人聲明異議顯然逾越法定不變期間，其程式為不
    合法，且無從補正而予駁回，經核並無違誤。抗告意旨猶執
    前詞指摘原裁定不當，提起抗告，為無理由，應予駁回。
五、據上論結，應依道路交通案件處理辦法第26條，刑事訴訟法
    第412條，裁定如主文。
中    華    民    國    97    年    3     月    10    日
                  刑事第十六庭審判長法  官  溫耀源
                                    法  官  許增男
                                    法  官  王敏慧
以上正本證明與原本無異。
不得再抗告。
                                    書記官  丁淑蘭
中    華    民    國    98    年    3     月    10    日


司法院資訊處製作；財團法人民間司法改革基金會備份。
